【裁判字號】    95,易,1654
【裁判日期】    950926
【裁判案由】    竊盜
【裁判全文】
臺灣板橋地方法院刑事判決              95年度易字第1654號
聲  請  人  臺灣板橋地方法院檢察署檢察官
被      告  乙○○
                  （現於臺灣臺北監獄臺北分監另案執行中）
上列被告因竊盜案件，經檢察官聲請簡易判決處刑（九十五年度
偵字第四二０二號）及移送併案審理（九十五年度偵字第七一八
四號），本院認不宜行簡易程序而改以通常程序，被告於本院準
備程序進行中，就被訴犯罪事實為有罪之陳述，經本院合議庭裁
定改行簡式審判程序審理後，判決如下：
    主  文
乙○○連續攜帶兇器竊盜，累犯，處有期徒刑玖月。
扣案之扳手壹支，沒收。
    事實
一、乙○○前於民國九十年間因竊盜案件，經本院以九十年度易
    字第三四七八號刑事判決處有期徒刑四月，並得易科罰金確
    定，嗣於九十一年六月二十七日因徒刑執行完畢出監；復於
    九十四年間因竊盜案件，經本院以九十四年度易字第一六五
    六號刑事判決處有期徒刑八月確定（現在監服刑中）。詎其
    猶不知悔改，仍基於意圖為自己不法所有之概括犯意，先後
    為下列竊盜犯行：
(一)、與真實姓名年籍資料不詳、綽號「阿基」之成年男子共同基
    於上開犯意之聯絡，於九十五年一月二十八日上午十時許，
    由「阿基」在外把風、乙○○踰越大門，侵入由丙○○所營
    （其於同年一月二十日向潘保護頂下）位於臺北縣三峽鎮○○路○段一之二號佺家資源回收場內（侵入他人建築物部分
    ，未據告訴），徒手竊取丙○○（聲請簡易判決處刑書誤載
    為潘保護，茲予更正）所有之電纜線十二條（每條約一公尺
    重五公斤，總重約六十公斤，總價值約新臺幣〈下同〉五千
    元），得手後將該電纜線自大門縫交由在外把風之「阿基」
    裝入布袋內，渠等得手後，隨即騎乘機車離去；嗣於同日下
    午四時許，在臺北縣樹林市○○路○段一０一巷六十二弄口
    ，乙○○所騎乘車牌號碼ＱＹＧ－七七一號輕型機車上載有
    以布袋裝放前揭竊得之電纜線，欲載運變賣之，為巡邏員警
    發現，乙○○心虛將該布袋丟棄於路旁，經警當場逮捕，並
    起出前揭竊得之電纜線，始查知上情。
(二)、乙○○於同年三月二十八日上午十時五十分許，騎乘上開機
    車，在臺北縣樹林市○○街○段八十巷五弄十號甲○○老家
    （現無人居住），持其所有客觀上對人之生命、身體構成威
    脅足供兇器使用之扳手一支，將上址外牆以螺絲固定之電纜
    線拆解後，竊取該電纜線（重約二十公斤，價值約二千元）
    ，得手後，欲騎乘該機車離去之際，為巡邏員警發現而當場
    逮捕，並起出該竊得之電纜線，及扣得該扳手，始查悉上情
    。
二、案經丙○○及甲○○訴由臺北縣政府警察局樹林分局報請臺
    灣板橋地方法院檢察署檢察官偵查聲請簡易判決處刑及移送
    併案審理。
    理  由
一、上揭事實，業據被告乙○○迭於警詢、偵訊及本院訊問時坦
    承不諱，核與告訴人丙○○、甲○○於警詢指訴之情節相符
    ，並有贓物認領保管單二紙、照片十張在卷可稽，且有扣案
    之扳手一支可資佐證。是被告之自白核與事實相符，堪以採
    信。故本件事證已臻明確，被告犯行堪以認定，應予依法論
    科。
二、論罪科刑部分：
(一)、法律修正後之適用：查被告行為後，刑法部分條文業於九十
    四年二月二日經總統以華總一義字第０九四０００一四九０
    一號令修正公布，並自九十五年七月一日起生效施行（下稱
    現行刑法）；復參酌最高法院九十五年五月二十三日第八次
    刑事庭會議決議意旨，現行刑法第二條第一項之規定，係規
    範行為後法律變更所生新舊法律比較適用之準據法，於現行
    刑法施行後，應適用現行刑法第二條第一項之規定，為「從
    舊從輕」之比較；又比較時應就罪刑有關之共犯、未遂犯、
    想像競合犯、牽連犯、連續犯、結合犯，以及累犯加重、自
    首減輕暨其他法定加減原因（如身分加減）與加減例等一切
    情形，綜其全部罪刑之結果而為比較。經查：
１、被告行為時之刑法第二十八條規定：「二人以上共同實施犯
    罪之行為者，皆為正犯」，現行刑法則第二十八條規定：「
    二人以上共同實行犯罪之行為者，皆為正犯」，亦即現行刑
    法係將原來共同正犯之共同「實施」犯罪，改為共同「實行
    」犯罪，剔除完全未參與犯罪相關行為「實行」之「陰謀共
    同正犯」及「預備共同正犯」，是現行刑法關於共同正犯之
    可罰性要件之範圍業已限縮，乃屬行為可罰性要件之變更，
    自應為新舊法律之比較適用；惟本案被告與真實姓名年籍不
    詳、綽號「阿基」之成年男子共同竊取他人財物之犯行，不
    論依修正前、後刑法第二十八條之規定，應皆成立共同正犯
    ，經比較修正前、後關於共同正犯之規定，現行刑法第二十
    八規定，並未較有利於被告。
２、現行刑法第五十六條規定，業已刪除連續犯之規定。故連續
    數行為而犯同一罪名，依修正前刑法第五十六條規定，應以
    一罪論，但得加重其刑；而依現行刑法則已無連續犯可資適
    用，即應將各次犯行以數罪併合處罰。是以適用修正前關於
    連續犯之規定，自係對被告較為有利。
３、另查被告前於九十年間因竊盜案件，經本院以九十年度易字
    第三四七八號刑事判決處有期徒刑四月，並得易科罰金確定
    ，嗣於九十一年六月二十七日因徒刑執行完畢出監在案，此
    有臺灣高等法院被告前案紀錄表乙份在卷可參，是其於有期
    徒刑執行完畢後五年以內再故意犯本件有期徒刑以上之罪，
    無論依修正前及現行刑法第四十七條規定，均應構成累犯，
    並加重本刑至二分之一，則對被告而言，二者適用結果並無
    不同。
４、另現行刑法第三十八條關於沒收從刑之規定，僅在該條第一
    項第三款增設「因犯罪所生之物」亦得沒收之規定，並為使
    適用更期明確，以符合現行實務之見解，將該條第二項、第
    三項所使用之「犯人」一詞，修正為「犯罪行為人」。則關
    於被告所有且供犯罪所用之物，無論依修正前、後刑法第三
    十八條第一項第二款規定，均得宣告沒收，是對被告而言，
    二者適用結果亦無不同。
５、綜上，經整體比較全部罪刑之結果，以九十五年七月一日生
    效施行前之刑法規定，較有利於被告，是依現行刑法第二條
    第一項前段規定，自應適用被告行為時之法律即修正前之刑
    法規定，合先敘明。
(二)、就上開事實一(一)部分，核被告所為，係犯刑法第三百二十一
    條第一項第二款之踰越大門加重竊盜罪；而公訴意旨漏未斟
    酌被告係以踰越大門方式侵入該資源回收場，聲請簡易判決
    處刑書認被告涉犯刑法第三百二十條第一項之竊盜罪嫌，容
    有未洽，惟其基本事實同一，本院自應予審理，並變更起訴
    法條。又按刑法第三百二十一條第一項第三款之攜帶兇器竊
    盜罪，係以行為人攜帶兇器竊盜為其加重條件，此所謂兇器
    ，其種類並無限制，凡客觀上足對人之生命、身體、安全構
    成威脅，具有危險性之兇器均屬之，且祇須行竊時攜帶此種
    具有危險性之兇器為已足，並不以攜帶之初有行兇之意圖為
    必要，最高法院七十九年度臺上字第五二五三號判決要旨可
    資參照。是本案扣得之扳手係由金屬打造，質地堅硬，為足
    以殺傷人生命、身體之器械，乃屬具有危險性之兇器甚明。
    故就上開事實一(二)部分，核被告所為，係犯刑法第三百二十
    一條第一項第三款之攜帶兇器加重竊盜罪。另被告與綽號「
    阿基」之成年男子就上開事實一(一)部分，有犯意聯絡及行為
    分擔，應依修正前刑法第二十八條之規定，論以共同正犯。
    復被告上開前後二次犯行，時間緊接，觸犯構成要件相同之
    罪名，顯係基於概括犯意而反覆為之，為連續犯，應依修正
    前刑法第五十六條之規定，從一情節較重之攜帶兇器竊盜罪
    處斷，並加重其刑。又查被告前於九十年間因竊盜案件，經
    本院以九十年度易字第三四七八號刑事判決處有期徒刑四月
    ，並得易科罰金確定，嗣於九十一年六月二十七日因徒刑執
    行完畢出監在案，已如前述，為累犯，應依修正前刑法第四
    十七條之規定，加重其刑，並依法遞加之。再者，公訴人雖
    僅就被告上開事實一(一)部分之犯行聲請簡易判決處刑，惟檢
    察官就犯罪事實之一部起訴者，其效力及於全部，則公訴人
    未就被告上開事實一(二)部分之犯行起訴，然該部分與前揭聲
    請簡易判決處刑部分有連續犯之裁判上一罪關係，本院自得
    併予審理，附此敘明。爰審酌被告前於九十年間因竊盜案件
    ，經本院以九十年度易字第三四七八號刑事判決處有期徒刑
    四月，並得易科罰金確定，嗣於九十一年六月二十七日因徒
    刑執行完畢出監；復於九十四年間因竊盜案件，經本院以九
    十四年度易字第一六五六號刑事判決處有期徒刑八月確定（
    現在監服刑中）在案，此有上開紀錄表可參，是其素行不良
    ，前有二次竊盜前科，且正值年輕力壯，卻不思循正途賺取
    所需，顯見其毫無悔悟，對於社會秩序之危害非微，惟所竊
    得之財物價值非巨，且業由告訴人領回，及其犯後坦承犯行
    ，態度尚可等一切情狀，量處如主文所示之刑，以資懲儆。
    至扣案之扳手一支，係被告所有且為供本件犯罪所用之物乙
    節，業據被告供明在卷，爰依修正前刑法第三十八條第一項
    第二款之規定，併予宣告沒收。
三、末按法院以簡易判決處刑者，所科之刑以宣告緩刑、得易科
    罰金之有期徒刑及拘役或罰金為限；另檢察官聲請以簡易判
    決處刑案件，經法院認為有刑事訴訟法第四百五十一條之一
    第四項但書之情形者，應適用通常程序審判之，刑事訴訟法
    第四百四十九條第三項、第四百五十二條分別定有明文。是
    本件被告為連續加重竊盜犯行，且為累犯，已如前述，則所
    科之刑顯不宜予告緩刑、得易科罰金之有期徒刑及拘役或罰
    金，故本院依前揭規定，改適用通常程序審判，附此敘明。
據上論斷，應依刑事訴訟法第四百五十二條、第二百七十三條之
一第一項、第二百九十九條第一項前段、第三百條，刑法第二條
第一項前段、修正前刑法第二十八條、修正前刑法第五十六條、
第三百二十一條第一項第二款、第三款、修正前刑法第四十七條
、修正前刑法第三十八條第一項第二款，判決如主文。
本案經檢察官彭聖斐到庭執行職務。
中    華    民    國    95    年    9     月    26    日
                  刑事第六庭    法  官  饒金鳳
以上正本證明與原本無異。
如不服本判決應於送達後十日內向本院提出上訴狀。
                                書記官  王春森
中    華    民    國    95    年    9     月    26    日
附錄本案論罪科刑法條全文：
中華民國刑法第三百二十一條第一項第二、三款：
犯竊盜罪而有左列情形之一者，處六月以上、五年以下有期徒刑
：
二、毀越門扇、牆垣或其他安全設備而犯之者。
三、攜帶兇器而犯之者。


司法院資訊處製作；財團法人民間司法改革基金會備份。
